# 关于国际会计准则中以股份为基础的薪酬开支如何计量？

提问人：wufaxian 时间：2017-09-03 16:24:35
上市公司披露： “非国际财务报告准则计量—经调整纯利当中披露。收益成本、销售推广开支以及行政开支以股份为基础的薪酬开支分别为人民币 510 万元、 540 万元、 1100 万元未計入損益表相關科目。”
在最新的国际会计准则当中： 以期权支付给员工的薪酬（未执行）是在损益表当中确认为费用？还是在股
东权益表当中记录？如果在损益表当中记录。那么采用什么方法计量？ 以期权支付给员工的薪酬（已经
执行）是在损益表当中确认为费用？还是在股东权益表当中记录？已经执行的期权相当于低价向员工供股。市价与执行价之间的差额在损益表当中记录？还是在股东权益表当中记录？

回答人：chenyiwei
这方面IFRS与中国企业会计准则规定一致。具体规定请查阅IFRS 2或CAS 11原文。权益结算股份支付的计量基础是授予日的权益工具公允价值。